【裁判字號】    99,抗,324
【裁判日期】    991109
【裁判案由】    撤銷緩刑
【裁判全文】
臺灣高等法院臺南分院刑事裁定           99年度抗字第324號
抗  告  人
即受刑人    黃昭雄
上列抗告人因撤銷緩刑案件，不服臺灣臺南地方法院中華民國99
年10月5日裁定（99年度撤緩字第107號）提起抗告，本院裁定如
下：
    主  文
抗告駁回。
    理  由
一、本件抗告意旨略以：
(一)、按「受緩刑之宣告而有下列情形之一，足認原宣告之緩刑難
    收其預期效果，而有執行刑罰之必要者，得撤銷其宣告：二
    、緩刑期內因故意犯他罪，而在緩刑期內受六月以下有期徒
    刑、拘役或罰金之宣告確定者」，刑法第75絛之1第1項第2
    款固有明文。惟查，上開法文之立法理由要旨在於‥‥緩刑
    宣告是否得撤銷，除須符合刑法第75條之1第1項各款之要件
    外，該條並採裁量撤銷主義，賦予法院撤銷與否之權限，於
    該條第1項規定係以「足認原宣告之緩刑難收其預期效果，
    而有執行刑罰之必要」為實質要件，供作審認之標準。亦即
    於上揭「得」撤銷緩刑之情形，法官應依職權本於合目的性
    之裁量，妥適審酌受刑人所犯前後數罪間，關於法益侵害之
    性質、再犯之原因、違反法規範之情節是否重大、受刑人主
    觀犯意所顯現之惡性及其反社會性等各情，是否已使前案原
    為促使惡性輕微之被告或偶發犯、初犯改過自新而宣告之緩
    刑，已難收其預期之效果，而確有執行刑罰之必要，供作審
    認之標準。必要時，並得命檢察官補提其他足認原宣告之緩
    刑難收其預期效果，而有執行刑罰之必要之證據資料，並於
    理由內詳敘其憑以認定之理由，方符法制。
(二)、經查，受刑人黃昭雄固於民國99年1月27日因涉犯肇事逃逸
    罪，經台灣台南地方法院以99年度交簡字第179號判處有期
    徒刑7月，緩刑2年確定。嗣因酒後駕車，復由同院以99年度
    交簡字第1649號判處罰金新台幣6萬元確定。然受刑人所犯
    酒後駕車公共危險罪，應係偶發之犯罪行為，且未發生任何
    交通事故，而係由警員實施道路攔檢始查獲，堪認受刑人再
    犯其違反法規範之情節、主觀犯意所顯現之惡性及反社會性
    等情尚非重大。其次，受刑人所犯前開肇事逃逸與酒後駕車
    公共危險二案件，雖同列於刑法公共危險罪章，然兩者之犯
    罪型態全然不同，法益侵害之性質一為「交通安全」、一為
    「個人生命身體安全之保障」或「民事請求權之保障」。且
    受刑人所犯酒後駕車公共危險罪，承審法院亦認犯罪情節輕
    微，尚無入監執行之必要，故僅判處罰金6萬元確定。是以
    ，尚難僅因受刑人係在緩刑期內犯罪，即遽認受刑人未見悔
    悟自新，上開緩刑宣告難收其預期效果之情形，故有撤銷前
    案之緩刑宣告，而後命其入監執行之必要。此外，卷內亦無
    其他任何具體事證，堪以佐證受刑人原宣告之緩刑難收其預
    期效果，而有執行刑罰之必要，以符合刑法第75條之1第1項
    第2款所定得撤銷緩刑宣告之規定。是原審遽以裁定撤銷受
    刑人之緩刑宣告，尚有未妥。
(三)、末查，受刑人黃昭雄因右橈骨及尺骨骨折，刻承醫囑接受持
    續性之復健物理治療，有診斷證明書可證，上開復健治療若
    遽予中斷，恐留下嚴重後遺症，而有殘廢或肢體障礙之可能
    。為此，懇請鈞院另斟酌受刑人之身體健康狀況實不宜入監
    執行，准予撤銷原審裁定云云。
二、經查：
(一)、受刑人黃昭雄因犯公共危險案件，前經臺灣臺南地方法院於
    民國99年1月27日判決以99年度交簡字第179號判處有期徒刑
    7月，緩刑2年，並於99年2月26日確定在案。茲受刑人於緩
    刑期內即99年6月13日，故意更犯公共危險罪，經該院於99
    年7月30日以99年度交簡字第1649號判處罰金新台幣6萬元，
    並於99年9月1日確定。有上開判決書2份、臺灣高等法院被
    告前案紀錄表1份在卷可稽。是受刑人於緩刑期內故意再犯
    罪，而在緩刑期內受罰金之宣告確定之情，應可認定。
(二)、原審因而審酌受刑人前後2案之犯行均係因違反道路交通之
    法定義務致生公共危險，其2案之犯罪性質相近，是受刑人
    經該院於前案為緩刑2年之宣告後，猶不知警惕，再度酒醉
    駕車而違犯公共危險案件，顯見其法治觀念薄弱，自省能力
    不足，且漠視使用道路之人、車安全，堪認其確未能藉由前
    開緩刑宣告以達成自我警惕之效果。從而，原審99年度交簡
    字第179號刑事簡易判決原宣告之緩刑顯難收其預期效果，
    自有執行刑罰之必要。因而認檢察官之聲請撤銷緩刑之意旨
    與刑法第75條之1第1項第2款之規定意旨相符，而撤銷受刑
    人之緩刑宣告，經核於法並無違誤，抗告意旨以本案「無其
    他任何具體事證，堪以佐證受刑人原宣告之緩刑難收其預期
    效果，而有執行刑罰之必要」云云，指摘原裁定不當，核為
    無理由，至於受刑人受傷等情，固據其提出診斷證明書為憑
    ，惟此與是否得撤銷受刑人緩刑宣告之審酌事項無關，綜上
    所述本件抗告，並無理由，應予駁回。
三、據上論結，應依刑事訴訟法第412條，裁定如主文。
中    華    民    國    99    年    11    月    9     日
                  刑事第五庭    審判長法  官  楊明章
                                      法  官  黃國永
                                      法  官  趙文淵
以上正本證明與原本無異。
不得再抗告。
                                      書記官  呂宬樂
中    華    民    國    99    年    11    月    9     日

司法院資訊處製作；財團法人民間司法改革基金會備份。
